臺灣高雄地方法院民事判決
111年度雄簡字第614號
原      告  臺灣中小企業銀行股份有限公司

法定代理人  林謙浩  
訴訟代理人  盧姿伶  
被      告  許學堯  
上列當事人間給付簽帳卡消費款事件，本院於民國111年5月17日
言詞辯論終結，判決如下：
    主  文
一、被告應於繼承被繼承人許學舜之遺產範圍內，給付原告新臺
    幣壹拾肆萬參仟陸佰肆拾柒元，及其中新臺幣壹拾參萬陸仟
    零玖拾壹元自民國一一○年八月七日起至清償日止，按週年
    利率百分之十五計算之利息。
二、訴訟費用新臺幣壹仟伍佰伍拾元由被告於繼承被繼承人許學
    舜之遺產範圍內負擔。
三、本判決得假執行。但被告如以新臺幣壹拾肆萬參仟陸佰肆拾
    柒元供擔保後，得免為假執行。
    事實及理由
一、原告主張：訴外人許學舜於民國90年11月21日向原告申請信
    用卡使用(卡號:0000000000000000號)，信用額度為新臺幣(
    下同)150,000元，依約許學舜得持卡於特約商店簽帳消費，
    並應於繳款截止日前向原告清償，如逾期應按年息15％計算
    循環信用利息。許學舜最後繳款日為110年4月23日，嗣於11
    0年5月14日死亡，尚欠信用卡帳款本金136,091元、利息及
    違約金共7,556元未清償，被告為許學舜之繼承人，且未於
    法定期間聲請拋棄繼承，自應於繼承許學舜之遺產範圍內負
    清償責任，原告爰向被告聲請核發支付命令，然經被告聲明
    異議，視為提起本件訴訟。聲明：如主文第1項所示。
二、被告到庭陳稱：對原告請求之金額不爭執，惟希望與原告和
    解，伊已72歲，希望原告給予折扣。聲明：原告之訴駁回。
三、原告主張之上開事實，業據提出故宮之友申請書、信用卡消
    費明細表、繼承系統表、臺灣高雄少年及家事法院110年度
    司繼字第2911號公告、催收記錄、信用卡約定條款等件為證
    (卷第15至29頁、第83至113頁)，經本院核對無訛。被告陳
    稱希望原告給予折扣云云，惟原告當庭並未同意(卷第119頁
    及背面筆錄)，是本件仍應依原消費借貸關係判命被告一次
    給付。從而，原告依信用卡契約、消費借貸及繼承之法律關
    係，請求被告於繼承許學舜之遺產範圍內給付如主文第1項
    所示之本金及利息，為有理由，應予准許。
四、本件因事證已臻明確，兩造其餘主張陳述併所提之證據，經
    核對判決結果均不生影響，不再一一論述；另被告於言詞論
    終結後以其提出申請和解為由聲請再開辯論，然經本院電話
    詢問原告並不同意，且以被告未提供遺產資料有延滯訴訟，
    有本院公務電話紀錄可參，被告聲請再開辯論無從准許；均
　　附此說明。　　
五、本判決第1項係依民事訴訟法第427條所規定之適用簡易訴訟
    程序所為被告敗訴之判決，爰依同法第389條第1項第3款規
    定依職權宣告假執行。併依同法第392條第2項規定諭知被告
    得供相當擔保金額後免為假執行。
六、結論：本件原告之訴為有理由。因此判決如主文。本件原告
    全部勝訴，訴訟費用應由被告負擔。
中　　華　　民　　國　　111 　年　　6 　　月　　7 　　日
          　　　　高雄簡易庭  法　　官    林玉心
以上正本係照原本作成。
如不服本判決，應於送達後20日內，向本院提出上訴狀並表明上
訴理由，如於本判決宣示後送達前提起上訴者，應於判決送達後
20日內補提上訴理由書（須附繕本）。
中　　華　　民　　國　　111 　年　　6 　　月　　7 　　日
                              書 記 官    李月君